【裁判字號】    99,訴,1671
【裁判日期】    990813
【裁判案由】    毒品危害防制條例
【裁判全文】
臺灣板橋地方法院刑事判決              99年度訴字第1671號
公  訴  人  臺灣板橋地方法院檢察署檢察官
被      告  甲○○
上列被告因違反毒品危害防制條例案件，經檢察官提起公訴（99
年度毒偵字第2671號），本院裁定改用簡式審判程序審理，判決
如下：
    主  文
甲○○施用第一級毒品，處有期徒刑拾月。扣案之第二級毒品甲
基安非他命壹包（驗餘淨重零點零肆參捌公克），均沒收銷燬之
。
    事  實
一、甲○○前於民國87年間因施用毒品案件，經本院裁定送觀察
    、勒戒後，認有繼續施用毒品之傾向，改裁定令入戒治處所
    施以強制戒治1 年，嗣於88年2 月12日停止戒治出所，所餘
    戒治期間付保護管束，於88年9 月3 日保護管束期滿，並由
    臺灣板橋地方法院檢察署檢察官於89年4 月6 日以89年度戒
    毒偵字第205 號為不起訴處分確定。又於91年間因施用毒品
    案件，經本院於92年4 月14日以92年度訴字第556 號各判處
    有期徒刑7 月、4 月，應執行有期徒刑9 月確定，於93年10
    月8 日執行完畢（於本案不構成累犯）。詎其仍不知悔改，
    另基於同時施用第1 級海洛因及第2 級毒品甲基安非他命之
    犯意，於99年3 月16日某時許，在臺北縣板橋市○○路430
    巷4 之1 號住處，以將海洛因、甲基安非他命一起放入吸食
    器內，再以火燒烤之方式，同時施用第1 級毒品海洛因及第
    2 級毒品甲基安非他命乙次。嗣於同日22時50分許，在臺北
    縣三重市○○路○ 段與大智街口為警查獲，並扣得第2 級毒
    品甲基安非他命1 包（驗餘淨重0.0438公克），經警採集其
    尿液送驗結果呈嗎啡及甲基安非他命陽性反應，始供承上情
    。
二、案經臺北縣政府警察局三重分局移送臺灣板橋地方法院檢察
    署檢察官偵查起訴。
    理  由
一、上揭犯罪事實業經被告甲○○於本院審理中坦承不諱（見本
    院99年7 月30日準備程序筆錄、簡式審判筆錄），並有第2
    級毒品甲基安非他命1 包（驗餘淨重0.0438公克）扣案可稽
    （見臺灣板橋地方法院檢察署99年度毒偵字第2671號偵查卷
    第15頁）。而被告為警查獲後所採集之尿液經送檢驗結果確
    呈嗎啡、甲基安非他命陽性反應，此有臺灣檢驗科技股份有
    限公司濫用藥物尿液檢驗報告1 紙在卷可憑（見上開偵查卷
    第29頁）。又上開扣案之甲基安非他命1 包，經送檢驗結果
    確呈甲基安非他命陽性反應，有交通部民用航空局航空醫務
    中心毒品鑑定書1 紙在卷可憑（見上開偵查卷第31頁），足
    徵被告之任意性自白與事實相符。又被告有前揭觀察、勒戒
    、強制戒治及論罪科刑、執行情形，有臺灣高等法院被告前
    案紀錄表1 份在卷可憑。是以，本件事證明確，被告所犯本
    件同時施用第1 、2 級毒品之犯行洵堪認定，應予依法論處
    。
二、核被告甲○○所為，係犯毒品危害防制條例第10條第1 項之
    施用第1 級毒品罪及同條第2 項之施用第2 級毒品罪。被告
    持有第1 級毒品海洛因、第2 級毒品甲基安非他命，既意在
    供己施用，其持有之低度行為應為施用之高度行為所吸收，
    均不另論罪。又被告坦承係將海洛因及甲基安非他命一起放
    入吸食器內，再以火燒烤之方式施用，衡情並無不值採信之
    處，復無其他證據足認被告係以不同方法分別施用，應認其
    係同時將海洛因及甲基安非他命一起放入吸食器內，再以火
    燒烤之方式施用，故被告以一行為同時施用第1 級、第2 級
    毒品，為想像競合犯，應依刑法第55條規定，從一重之施用
    第1 級毒品罪處斷，公訴人認為被告所犯上開2 罪間，犯意
    各別，罪名有異，應予分論併罰，容有誤會，附此敘明。爰
    審酌被告之素行非佳，前有多次施用毒品之犯行，仍不知悔
    悟，再次施用毒品，無視於毒品對於自身健康之戕害及國家
    對於杜絕毒品犯罪之禁令，兼衡其犯罪之動機、目的、手段
    ，同時施用第1 級毒品、第2 級毒品戕害自身健康及其犯後
    坦承犯行，態度良好等一切情狀，量處如主文所示之刑，以
    資懲儆。
三、扣案之甲基安非他命1 包（驗餘淨重0.0438公克），屬第2
    級毒品（其內毒品與外袋無法析離完盡，應概認屬查獲之毒
    品），不問屬何人所有，應依毒品危害防制條例第18條第1
    項前段之規定併予宣告沒收銷燬之。
四、本件經檢察官提起公訴，被告於準備程序中就被訴事實為有
    罪之陳述，經法官告知簡式審判程序之旨，並聽取公訴人、
    被告之意見後，本院合議庭裁定由受命法官獨任進行簡式審
    判程序，併予敘明。
據上論斷，應依刑事訴訟法第273 條之1 第1 項、第299 條第1
項前段，毒品危害防制條例第10條、第18條第1 項前段，刑法第
11條前段、第55條，判決如主文。
本案經檢察官張瑞玲到庭執行職務。
中    華    民    國    99    年    8     月    13    日
                  刑事第十七庭  法  官  曾正耀
上列正本證明與原本無異。
如不服本判決，應於判決送達後10日內敘明上訴理由，向本院提
出上訴狀 (應附繕本) ，上訴於臺灣高等法院。其未敘述上訴理
由者，應於上訴期間屆滿後20日內向本院補提理由書「切勿逕送
上級法院」。
                                書記官  田世杰
中    華    民    國    99    年    8     月    13    日
附論罪科刑依據之法條：
毒品危害防制條例第10條
施用第1級毒品者，處 6 月以上 5 年以下有期徒刑。
施用第2級毒品者，處3年以下有期徒刑。

司法院資訊處製作；財團法人民間司法改革基金會備份。
